【裁判字號】    91,易,1962
【裁判日期】    920430
【裁判案由】    贓物
【裁判全文】
臺灣桃園地方法院刑事判決                        九十一年度易字第一九六二號
    公  訴  人  臺灣桃園地方法院檢察署檢察官
    被      告  乙○○
右列被告因贓物案件，經檢察官提起公訴（九十一年度偵字第一一四三六號），本院
判決如左：
    主  文
乙○○收受贓物，處有期徒刑月，如易科罰金，以佰元折算壹日。
    事  實
一、乙○○明知其真實姓名不詳之友人於民國九十一年五月七日後之下旬某日，在其
    桃園縣大溪鎮○○路三七七巷二號之一居處，所交付之車牌號碼ＭＦＹ－七八三
    號重型機車（該車為丙○○所有，於九十一年五月七日上午六時許，在桃園縣大
    溪鎮○○街十二號前遺失）係來路不明之贓物，仍基於收受贓物之犯意，予以收
    受並供己騎用。於九十一年六月二十四日下午五時十分許，乙○○騎乘前開機車
    ，行經桃園縣大溪鎮○○路三七七巷四之二號前，為警當場攔檢盤查而查獲，並
    扣得機車鑰匙一支。
二、案經桃園縣警察局大溪分局移送台灣桃園地方法院檢察署檢察官偵查起訴。
    理  由
一、訊據被告乙○○固坦承有於右開時、地，自朋友處收受前開機車，並因騎乘該車
    為警盤查而查獲之事實不諱，然矢口否認有何收受贓物犯行，辯稱：是甲○○將
    機車騎到伊住處，後來他就與朋友坐車走了，有將機車鑰匙交給伊，說可以給伊
    騎，方便去買東西，當天晚上他就被臨檢抓到，才知道他是通緝犯，隔天伊去看
    他，他說車子先放在伊那裡，並不知道那是贓車云云。經查：
（一）前開車牌號碼ＭＦＹ－七八三號重型機車為丙○○所有，於九十一年五月七日
      上午六時許，在桃園縣大溪鎮○○街十二號前遺失等情，業據被害人丙○○於
      警訊時證述屬實，並有車輛竊盜、車牌失竊資料個別查詢報表－查詢車輛認可
      資料、贓物領據各一份附卷可稽，堪認前開重型機車為他人財產犯罪所得之贓
      物無訛。
（二）第查，被告自警訊至本院審理時雖一再辯稱交付機車之人，係「甲○○」云云
      。然觀之被告先於偵查中供稱：「我幫甲○○保管，余某在三月底將車放我那
      裏，他沒有拿行照給我，：：鑰匙則在一名叫「阿明」的人的手上，阿明過幾
      天才把鑰匙給我」云云、又稱：「余某本來要我再交予另一名阿明但我聯絡不
      到他」云云，嗣於本院審理時先稱：「九十一年四、五月在康莊路之現住所樓
      下，甲○○拿ＭＦＹ－七八三號機車到我住所，後來他轉乘其他車走了，但走
      前有表示機車暫放我那裡，等會兒來拿，也把鑰匙給我，後來余被送到警局，
      我去警局找他，他表示他被通緝，要我幫他顧車子，等服刑完再取，車子一直
      放下我樓下，我很少在用」云云，後又改稱：「是甲○○拿給我的，九十一年
      四月底他將這輛機車騎來我家，後來他就跟朋友坐車走了，當天晚上他就臨檢
      抓到，我才知道他是通緝犯，隔天我去看他，他告訴我車子先放我那邊，他在
      當天晚上要走時，就把機車鑰匙交給我，就可以給我騎，讓我方便去買東西」
      、「甲○○說他有叫他表弟來騎走，但是他表弟並沒有來」云云，故被告究係
      「甲○○」本即要其保管該車後始為警查獲，或係「甲○○」先為警查獲後始
      要其代保管該車，及機車鑰匙係由「甲○○」親自交付或託「阿明」交付，及
      何時將機車鑰匙交付等事項，於警、偵訊及審理時之供述，已有前後不一之瑕
      疵。且被告前開所辯各節亦為證人甲○○所堅詞否認，證人甲○○於偵查中證
      稱：「（有沒有一部機車給他使用？）沒有」、「（你何時入獄執行？）四月
      十五日」、「（你有交機車予乙○○？）沒有，我是交予阿明（鍾照明），鑰
      匙也是交給阿明，我在派出所交鑰匙給他」、「我的機車是迅光一二五，藍色
      ，車主姓名余阿全」、「ＭＦＹ－七八三機車我不知道等」、「我沒有交車予
      乙○○」、「（陳某稱他替你保管機車？）沒有此事」、「（你有要阿明將機
      車交予乙○○？）沒有，阿明隔日即將機車騎回我家」等語綦詳。再參之證人
      甲○○係於九十一年四月十六日即已入監服刑一節，有台灣高等法院法務部在
      監在押資料表一份附卷可佐，而前開機車係於九十一年五月七日始遺失，亦據
      被害人丙○○證述明確，據此，被告所辯係甲○○於入獄（四月十五日）前一
      天將機車騎至伊住處停放由伊保管云云，更顯與事實不符，而無足取。益徵被
      告所辯各情，顯有虛設、編造故事之情事，其對於所騎乘機車之來源，顯有刻
      意隱瞞之矯飾心理，甚為明灼。
（三）末查，被告復自承收受前開機車時，並未同時取得機車行車執照等情在卷，則
      被告既未取得機車行車執照或其他原始證件資料以供辨識，再衡諸若非被告知
      情上開機車係來源不明之贓車，何以在為警查獲之初，不據實陳述交付機車者
      為何人，而謊稱機車係甲○○所交付，及諸多上開與事實不合之辯解，刻意隱
      瞞，益徵其係知情贓車無疑。又前開ＭＦＹ－七八三號重型機車係在九十一年
      五月七日始遺失，有如前述，顯與被告於本院審理時所稱伊係在九十一年四月
      底取得該車云云不符，是被告前開所稱或因時間久遠誤記所致，而不足採，而
      以被告於警訊時所供稱該車伊已使用一個月（至為警查獲止）等語往前推算之
      九十一年五月下旬某日為其取得前開機車之時間始與事實相符而可採，附此敘
      明。
（四）綜上所述，本件事證明確，被告收受贓物犯行洵堪認定。
二、核被告乙○○所為，係犯刑法第三百四十九條第一項之收受贓物罪。爰審酌被告
    之素行，及其犯罪之動機、目的、手段、收受贓物之期間，併其犯後態度等一切
    情狀，量處如主文所示之刑，並諭知易科罰金之折算標準，以資懲儆。至扣案之
    機車鑰匙一支，雖為被告使用前開贓車所使用之物，然為被告堅詞否認為其所有
    ，此外並查無其他證據足認機車鑰匙為被告所有，依法不得沒收。
據上論斷，應依刑事訴訟法第二百九十九條第一項前段，刑法第三百四十九條第一項
、第四十一條第一項前段，罰金罰鍰提高標準條例第一條前段、第二條，判決如主文
。
本案經檢察官羅秀蓮到庭執行職務。
中      華      民      國      九十二      年      四    月    三十    日
                                  臺灣桃園地方法院刑事第三庭
                                      法  官  林惠霞
右正本證明與原本無異。
如不服本判決，應於判決送達後十日內向本院提出上訴狀( 應附繕本 )，上訴於
臺灣高等法院。
                                      書記官  陳恩如
中      華      民      國      九十二      年      四    月    三十    日
附錄本案論罪科刑法條：
刑法第三百四十九條第一項：
收受贓物者，處三年以下有期徒刑、拘役或五百元以下罰金。


司法院資訊處製作；財團法人民間司法改革基金會備份。
